【裁判字號】    92,訴,4375
【裁判日期】    921009
【裁判案由】    清償借款等
【裁判全文】
臺灣臺北地方法院民事判決                        九十二年度訴字第四三七五號
    原      告  中國信託商業銀行股份有限公司
    法定代理人  丙○○
    訴訟代理人  甲○○
    被      告  乙○○
右當事人間清償借款事件，本院判決如左（民國九十二年九月二十六日辯論終結）：
    主  文
壹、被告應給付原告下列金錢：
  (1)本金：新台幣壹佰貳拾貳萬捌仟壹佰捌拾柒元。
  (2)利息：自民國九十一年十一月二十一日起至清償日止，按年息百分之十．０五計
          算之利息。
  (3)違約金：自民國九十一年十二月二十二日起至清償日止，其逾期在六個月以內按
          右述利率百分之十；逾期在六個月以上者，就超過部份按右述利率百分之
          二十計算之違約金。
貳、訴訟費用由原告負擔。
、本判決得假執行。
    事  實
壹、原告方面：
（壹）聲明：如主文第一項所示。（第五頁）
      訴訟標的：保證債務清償請求權（第五頁）
（貳）陳述：
  一、訴外人徐儷榕於民國（下同）八十一年六月二日邀被告乙○○為連帶保證人，
      向原告借得新台幣（以下同）肆佰貳拾萬元，約定借款期間自八十一年六月二
      日起，至八十八年六月二日止，按年息百分之十．五計算利息（機動利率），
      ，自撥款日起，分為八十四期，按月平均攤還本息，如未按期償還時，借款人
      即喪失期限之利益。遲延清償時，其逾期六個月以內者，按上開利率百分之十
      ，超過六個月者，按原利率百分之二十加付違約金。
  二、但第三人徐君至九十一年十一月二十日止，尚積欠主文第一項所示本金、利息
      、違約金，為此提起本訴。（雙方合意以鈞院為管轄法院）
（）證據：提出借據、繳款紀錄（均有影本附卷）、
貳、被告方面：認諾原告請求。願意還款，但配偶中風，小孩也失業（第一九頁）
    理  由
一、原告所主張權利既為被告所認諾，被告且有還款誠意，原告即無起訴必要；其依
    據保證債務清償請求權提起本訴，請求被告給付主文第一項所示本金、利息、違
    約金，合於法律規定，應予准許。並應依法宣告假執行。
二、綜上所論，原告之訴為有理由，依民事訴訟法第八十條、第三百八十九條第一項
    第一款，判決如主文。（一、二審訴訟費用係指法院所收取費用與送達費用，不
    含律師費等費用。）
中      華      民      國    九十二    年      十      月      九      日
                                    民事第二庭法官    吳燁山
右為正本係照原本作成。
如對本判決不服，應於送達後廿日內，向本院提出上訴狀（應按對方人數提出影本，
免附郵票）。並按民事訴訟法第七十七條之十六、之十三、台灣高等法院九十二年八
月六日（九二）院田文公字第０三０二八號函（逾十萬元之部分，均提高十分之一之
裁判費）繳納上訴費；計算公式可自司法院網站之「民事事件新制徵收費用標準」閱
覽、下載。
中      華      民      國    九十二    年      十      月      九      日
                                            書記官    柯月英


司法院資訊處製作；財團法人民間司法改革基金會備份。
